臺灣高等法院臺中分院刑事裁定　
111年度聲字第5號
聲  請  人  臺灣高等檢察署臺中檢察分署檢察官     
受  刑  人  李蕙君




上列聲請人因受刑人數罪併罰有二裁判以上，聲請定其應執行之
刑（聲請案號：110年度執聲字第1533號），本院裁定如下：
    主  文
李蕙君因犯如附表所示各罪所處之有期徒刑，應執行有期徒刑伍
年。
    理  由
一、按刑法第50條第1項規定：「裁判確定前犯數罪者，併合處
    罰之。但有下列情形之一者，不在此限：一、得易科罰金之
    罪與不得易科罰金之罪。二、得易科罰金之罪與不得易服社
    會勞動之罪。三、得易服社會勞動之罪與不得易科罰金之罪
    。四、得易服社會勞動之罪與不得易服社會勞動之罪。」，
    同條第2項規定：「前項但書情形，受刑人請求檢察官聲請
    定應執行刑者，依第51條規定定之。」，故裁判確定前犯數
    罪，而有刑法第50條第1項但書之情形，除受刑人於判決確
    定後請求檢察官聲請定應執行刑者外，不適用併合處罰之規
    定。
二、本案受刑人李蕙君（下稱受刑人）前因犯如附表所示詐欺等
    罪，由如附表所示之法院先後判處如附表所示之刑，均經分
    別確定在案。而受刑人所犯如附表所示各罪所處之有期徒刑
    ，其中如附表編號3至7、10至15所示均為得易科罰金、亦得
    易服社會勞動之刑，至如附表編號1、2、8、9所示則均為不
    得易科罰金、亦不得易服社會勞動之刑，有刑法第50條第1
    項但書各款所定之情形。茲檢察官因受刑人之請求，聲請就
    上開各罪所處之刑定其應執行之刑，有「臺灣高等檢察署臺
    中檢察分署檢察官聲請書」及「臺灣臺中地方檢察署刑法第
    50條第1項但書案件是否請求定應執行刑調查表」各1份（見
    本院卷第5至14頁）在卷可稽，本院審核認檢察官聲請為正
    當。而受刑人經本院函知得限期就本案檢察官聲請定應執行
    刑之案件陳述意見後，業向本院提出「陳述意見調查表」（
    見本院卷第169至170頁），受刑人其中主張伊各次所犯詐欺
    、偽造文書之罪，應視為數個舉動之接續犯云云部分，因與
    各該原確定判決之認定不同，且非屬本件定應執行刑所得審
    酌之範圍，尚無可採；又受刑人另請求就本件裁定應執行刑
    為有期徒刑4年2月部分，參佐下列本院所載定應執行刑之斟
    酌內容，容有過輕，亦無可採。爰參酌受刑人其餘所述意見
    ，並審酌受刑人所犯如附表所示各罪之罪質、行為態樣，各
    該罪合併後之不法內涵、合併刑罰所生之效果，受刑人所犯
    如附表所示各罪之刑期總和、各刑中之最長期以上，如附表
    編號1至7及附表編號10至15所示之罪，前曾分別經定應執行
    刑為有期徒刑3年2月（不得易科罰金）、1年4月（得易科罰
    金），兼為考量受刑人如附表所犯各罪之罪質雖分別為詐欺
    及偽造文書罪章之罪名，而具稍高之非難重複可責程度，然
    其犯罪次數非少，仍不宜過度輕縱，復予衡酌如附表所示各
    最後事實審判決所載量刑斟酌事項等一切情狀，定其應執行
    之刑如主文所示。
三、爰依刑事訴訟法第477條第1項，刑法第50條第2項、第53條
    、第51條第5款，裁定如主文。
中　　華　　民　　國　　111 　年　　1 　　月　　20　　日
                  刑事第十二庭  審判長法　官  張國忠
                                      法　官  高文崇
                                      法　官  李雅俐
以上正本證明與原本無異。
如不服本裁定，得於收受送達後5日內向本院提出抗告書狀（須
附繕本）。因疫情而遲誤不變期間，得向法院聲請回復原狀。
                                      書記官  詹于君    

中　　華　　民　　國　　111 　年　　1 　　月　　20　　日
附表：受刑人李蕙君定應執行刑案件一覽表
編          號         1         2         3 罪          名  詐欺(詐欺取財) 偽造文書(行使偽造公文書) 偽造文書(行使偽造私文書) 宣    告    刑  有期徒刑1年2月 有期徒刑1年4月 有期徒刑3月 (共3次) 犯  罪   日 期  106/06/22至106/07/21(聲請書附表誤載「106/06/23」) 106/01/03 105/07/04 105/07/07 105/07/20 偵查(自訴)機關年度案號  臺中地檢107年度偵字第21767號 臺中地檢106年度偵字第10029號等 臺中地檢106年度偵字第10029號等 最 後 事 實 審 法       院 中高分院 臺中地院 臺中地院  案       號 108年度上易字第638號 106年度訴字第2197號等 106年度訴字第2197號等  判 決 日 期 108/11/07 108/07/16 108/07/16 確定判決 法       院 中高分院 臺中地院 臺中地院  案       號 108年度上易字第638號 106年度訴字第2197號等 106年度訴字第2197號等  判決確定日期 108/11/07 109/01/06 109/01/06 是否為得易科罰金之案件  否 否 是 是否為得易服社會勞動之案件  否 否 是 備          註  臺中地檢108年度執字第17163號 臺中地檢109年度執字第1777號 臺中地檢109年度執字第1778號(編號3至6應執行有期徒刑1年2月)   編號1至7經臺中地院109年度聲字第4541號裁定定應執行有期徒刑3年2月。(臺中地檢110年度執更字第100號)   
附表：受刑人李蕙君定應執行刑案件一覽表
編          號        4           5           6 罪          名  偽造文書(行使偽造私文書) 偽造文書(行使偽造私文書) 偽造文書(行使偽造私文書) 宣    告    刑  有期徒刑2月 (共7次) 有期徒刑5月 (共3次) 有期徒刑4月 犯  罪   日 期  105/06/27至 106/04/27 106/03/06 106/03/07 106/03/08 106/03/13 偵查(自訴)機關年度案號  臺中地檢106年度偵字第10029號等 臺中地檢106年度偵字第10029號等 臺中地檢106年度偵字第10029號等 最 後 事 實 審 法       院 臺中地院 臺中地院 臺中地院  案       號 106年度訴字第2197號等 106年度訴字第2197號等 106年度訴字第2197號等  判 決 日 期 108/07/16 108/07/16 108/07/16 確定判決 法       院 臺中地院 臺中地院 臺中地院  案       號 106年度訴字第2197號等 106年度訴字第2197號等 106年度訴字第2197號等  判決確定日期 109/01/06 109/01/06 109/01/06 是否為得易科罰金之案件  是 是 是 是否為得易服社會勞動之案件  是 是 是 備          註  臺中地檢109年度執字第1778號 編號3至6應執行有期徒刑1年2月     編號1至7經臺中地院109年度聲字第4541號裁定定應執行有期徒刑3年2月。(臺中地檢110年度執更字第100號)   
附表：受刑人李蕙君定應執行刑案件一覽表
編          號         7         8        9  罪          名  詐欺(詐欺取財) 偽造文書(行使變造私文書) 詐欺(詐欺取財) 宣    告    刑  有期徒刑3月 有期徒刑10月 有期徒刑1年8月 犯  罪   日 期  108/09/11 107/07/14至 107/07/28 108/07/19至 108/07/22 偵查(自訴)機關年度案號  臺中地檢109年度偵字第359號 臺中地檢108年度調偵字第68號 臺中地檢108年度偵字第33905號 最 後 事 實 審 法       院 臺中地院 中高分院 中高分院  案       號 109年度中簡字第976號 109年度上訴字第1878號 110年度上訴字第48號  判 決 日 期 109/04/29 109/10/13 110/03/25 確定判決 法       院 臺中地院 中高分院 中高分院  案       號 109年度中簡字第976號 109年度上訴字第1878號 110年度上訴字第48號  判決確定日期 109/07/09 109/10/13 110/03/25 是否為得易科罰金之案件  是 否 否 是否為得易服社會勞動之案件  是 否 否 備          註  臺中地檢109年度執字第12766號 臺中地檢109年度執字第17492號 臺中地檢110年度執字第5946號   編號1至7經臺中地院109年度聲字第4541號裁定定應執行有期徒刑3年2月。(臺中地檢110年度執更字第100號)   
附表：受刑人李蕙君定應執行刑案件一覽表
編          號        10         11          12 罪          名  詐欺(詐欺取財未遂) 詐欺(詐欺取財) 詐欺(非法由自動付款設備取財) 宣    告    刑  有期徒刑6月 有期徒刑2月 (共2次) 有期徒刑3月 犯  罪   日 期  108/07/14至 108/08/07 108/08/06 108/08/06 偵查(自訴)機關年度案號  臺中地檢108年度偵字第33905號 臺中地檢108年度偵字第33905號 臺中地檢108年度偵字第33905號 最 後 事 實 審 法       院 中高分院 中高分院 中高分院  案       號 110年度上訴字第48號 110年度上訴字第48號 110年度上訴字第48號  判 決 日 期 110/03/25 110/03/25 110/03/25 確定判決 法       院 中高分院 中高分院 中高分院  案       號 110年度上訴字第48號 110年度上訴字第48號 110年度上訴字第48號  判決確定日期 110/03/25 110/03/25 110/03/25 是否為得易科罰金之案件  是 是 是 是否為得易服社會勞動之案件  是 是 是 備          註  臺中地檢110年度執字第5945號 編號10至15應執行有期徒刑1年4月。(臺中地檢110年度執更字第3884號)   
附表：受刑人李蕙君定應執行刑案件一覽表
編          號         13         14         15 罪          名  偽造文書(行使偽造準私文書) 偽造文書(行使偽造準私文書) 偽造文書(行使偽造準私文書) 宣    告    刑  有期徒刑3月 (共3次) 有期徒刑2月 (共4次) 有期徒刑6月 犯  罪   日 期  108/08/05 108/08/08 108/08/08 108/08/09 108/08/10(3次) 108/08/06 偵查(自訴)機關年度案號  臺中地檢108年度偵字第33905號 臺中地檢108年度偵字第33905號 臺中地檢108年度偵字第33905號 最 後 事 實 審 法       院 中高分院 中高分院 中高分院  案       號 110年度上訴字第48號 110年度上訴字第48號 110年度上訴字第48號  判 決 日 期 110/03/25 110/03/25 110/03/25 確定判決 法       院 最高法院 最高法院 最高法院  案       號 110年度台上字第5076號 110年度台上字第5076號 110年度台上字第5076號  判決確定日期 110/09/08 110/09/08 110/09/08 是否為得易科罰金之案件  是 是 是 是否為得易服社會勞動之案件  是 是 是 備          註  臺中地檢110年度執字第11694號 編號10至15應執行有期徒刑1年4月。(臺中地檢110年度執更字第3884號)